# 外币投资款换算成人民币超出约定的占比

提问人：liya2813459 时间：2020-10-27 17:28:00
假如规定A股东投 450 万人民币，占比为45%，但是他投的是外币，换算成人民币成了 457 万元，超出的这 7 万是放资本公积吗？依据是什么

回答人：chenyiwei
对于超出的 7 万元，应首先确认是否要退还给该股东，如果要退还的，确认为其他应付款；确定无需退还的，则计入资本公积——资本溢价。